最高法院民事判決　　　　　　　　九十六年度台再字第一一號
再 審原 告　甲○○
　　　　　　乙○○
　　　　　　丙○○
　　　　　　丁○○
　　　　　　戊○○
　　　　　　己○○
　　　　　　　　　　00000.
共　　　同
訴訟代理人　曾肇昌律師
再 審被 告　甲琦建設股份有限公司
法定代理人　庚○○
上列當事人間請求損害賠償事件，再審原告對於中華民國九十五
年八月三十一日本院判決（九十五年度台上字第一九五八號），
提起再審之訴，本院判決如下：
    主  文
再審之訴駁回。
再審訴訟費用由再審原告負擔。
　　理　由
按第三審為法律審，其所為判決，以第二審判決所確定之事實為
基礎，故民事訴訟法第四百九十六條第一項第一款所謂適用法規
顯有錯誤，對第三審判決言，應以該判決依據第二審判決所確定
之事實而為法律上判斷，有適用法規顯有錯誤之情形為限，並不
包括漏未斟酌證據及認定事實錯誤之情形。本件再審原告主張，
本院九十五年度台上字第一九五八號確定判決，有民事訴訟法第
四百九十六條第一項第一款所定之再審事由，對之提起再審之訴
，無非以：伊等與再審被告所簽訂之合建契約，係由伊提供土地
，再審被告出資興建，其性質應屬互易，準用買賣關係，而非承
攬關係，確定判決竟認原二審判決所認定系爭合建契約為承攬關
係無訛，已有未合。該判決並謂地主先有交付土地過戶資料以辦
理土地所有權移轉登記之義務，亦違反承攬人依契約本旨而為點
交前，地主無先為給付之原則，亦有違誤。確定判決又誤認地主
有先為給付之情形，亦有違背伊係以土地與房屋互易而有同時履
行抗辯之權利，並符合消費者保護法第十二條規定，違反平等互
惠原則而為無效。此外，確定判決誤認預期利益為再審被告之損
失，准其請求賠償，亦有不合等語，為其論據。惟按取捨證據、
認定事實及解釋契約，原係事實審法院之職權，前訴訟程序第二
審判決，依調查證據為辯論之結果，既認定系爭合建契約為承攬
契約，再審原告於再審被告依契約建造完成後，有依其通知將應
移轉予再審被告之土地，先行交付土地所有權過戶資料之義務，
因再審原告經催告後仍拒不依限為之，致遭買受房屋之客戶認定
再審被告違約據以解除契約，分別受有喪失預期利益之損害，及
因再審原告遲延給付所生之損害。且兩造簽訂合建契約時，再審
被告已付與一千六百萬元之合建保證金，於再審被告完成交屋前
，再審原告仍握有四百萬元之合建保證金，苟再審被告有未依約
履行情事，再審原告尚可依合建契約第十五條之約定行使權利。
上開契約之履行亦無不公平或違反誠實信用原則之情形，因認再
審被告請求賠償其所受之損害，依法有據，爰為再審原告不利之
判決。本院原確定判決，依據該第二審所確定之事實，認原審依
上開認定之事實所為之法律判斷並不違背法令，駁回再審原告之
第三審上訴，並無適用法規顯有錯誤之情形。縱認該第二審判決
有認定事實錯誤之情形，依首揭說明，亦與適用法規顯有錯誤有
別。再審原告提起本件再審之訴，難認有理由。
據上論結，本件再審之訴為無理由。依民事訴訟法第七十八條，
判決如主文。
中　　華　　民　　國　九十六　年　　一　　月　二十五　日
                      最高法院民事第六庭
                          審判長法官  許　朝　雄
                                法官  謝　正　勝
                                法官  鄭　玉　山
                                法官  吳　麗　女
                                法官  袁　靜　文
      本件正本證明與原本無異
                                      書  記  官
中　　華　　民　　國　九十六　年　　二　　月　　五　　日
                                                Ａ
